臺灣新竹地方法院刑事宣示判決筆錄　　　 95年度訴字第887號
聲　請　人　臺灣新竹地方法院檢察署檢察官
被　　　告　丙○○
　　　　　　丁○○
共　　　同
選任辯護人　魏早炳律師
　　　　　　陳恩民律師
　　　　　　魏翠亭律師
被　　　告　甲○○
指定辯護人　本院公設辯護人乙○○
上列被告等因違反廢棄物清理法案件，檢察官提起公訴（九十五
年度偵字第三七七五、六三一九號）及追加起訴審理（九十五年
度偵緝字第六四三號）後，聲請改依協商程序而為判決，本院於
中華民國九十六年五月三十一日下午四時，在本院刑事第九法庭
宣示判決，出席職員如下：
法官起立朗讀判決主文、犯罪事實要旨、處罰條文、附記事項，
及告以上訴限制、期間並提出上訴狀之法院，且諭知記載其內容
：
一、主  文：
　　甲○○共同連續任意棄置有害事業廢棄物，累犯，處有期徒
  　刑貳年。
　　彭振隆共同連續任意棄置有害事業廢棄物，處有期徒刑貳年
　  。
　　丁○○共同連續任意棄置有害事業廢棄物，處有期徒刑壹年
  　玖月，緩刑伍年，緩刑期內付保護管束。
二、犯罪事實要旨：
（一）甲○○前因肅清煙毒條案件，經法院分別判處有期徒刑十
      三年、三年確定，並定應執行刑為有期徒刑十四年確定，
      於民國八十三年十二月二十三日假釋出監付保護管束，九
      十一年十月十日保護管束期滿，假釋未經撤銷，視為執行
      完畢。
（二）彭振隆及丁○○均明知未取得廢棄物處理許可之文件，不
      得從事廢棄物處理工作，二人竟共同基於犯意聯絡及行為
      分擔，自民國九十五年一月起，由丁○○提供其所有位於
      新竹縣北埔鄉○○段大湖小段六０、六四號兩筆地號之土
      地，彭振隆則負責對外聯絡，除將上開土地供他人棄置有
      害事業廢棄物，且未經主管機關許可，提供上開土地供他
      人回填、堆置廢棄物；其二人並與具犯意聯絡之甲○○在
      上開時間，由甲○○以每台車新臺幣（下同）四百元不等
      之代價，載運有害廢棄物及一般廢棄物至上址土地傾倒，
      而以該土地作為供其棄置前述廢棄物之用，並連續多次將
      不詳人士所廢棄之廢電纜線、廢塑膠類、廢染整過之布條
      、廢金屬屑、灰渣等有害事業廢棄物，及建築物拆卸後遺
      留之廢水泥塊、廢磚塊、廢木板及廢帆布帶、廢玻璃罐等
　　　一般廢棄物（約一萬四千一百五十六點四立方公尺）任意
　　　棄置或堆置於上址地號土地，並於棄置後，再以怪手回填
　　　土方遮蓋，以掩人耳目。嗣因該處發出惡臭，遭人檢舉，
  　　於同年四月四日十四時三十分許，為行政院環境保護署督
    　察總隊北區環境督察大隊會同新竹縣環境保護局、內政部
      警政署環境保護警察隊、新竹縣警察局竹東分局北埔派出
      所警員於上揭土地當場進行開挖及會勘後始查悉上情。
三、處罰條文：
    廢棄物清理法第四十六條第一項第一、三、四款，刑法第五
    十五條。
四、附註事項：
（一）本案被告丁○○之協商合意內容，除其願受前開主文所示
      之科刑及緩刑之宣告外，並提出聲請人指定之上開土地經
      主管機關處以罰鍰之處分，且被告丁○○有依規定繳納罰
      鍰，及上開土地業經主管機關查封之相關依據等節，有其
      提出之呈報狀暨所附之法務部行政執行署新竹行政執行處
      函請新竹縣竹東地政事務所辦理上開土地之查封登記函、
      郵政國內匯款執據、郵政匯票等在卷可查。
（二）退回併案部分之說明：臺灣桃園地方法院檢察署檢察官另
      以九十六年度偵字第四三二三號移送併辦意旨書，認被告
      甲○○另於九十三年七月十五日十二時許，與陳文忠（另
      經聲請簡易判決處刑）在桃園縣龍潭鄉○○○地段六九一
      地號土地上，未經土地所有權人張秀蘭及其配偶丁西明同
      意及主管機關許可，擅自在上開土地上傾倒一千噸之廢棄
      物，陳文忠並受有被告甲○○給付之六萬六千元報酬，嗣
      經所有權人報警處理而知上情，因認被告甲○○係承前之
      概括犯意，未領有廢棄物清除、處理文件而從事廢棄物清
      除、處理之犯行，而與本案犯行具連續犯裁判上一罪關係
      ，故移送本院併案處理。惟被告甲○○本案之犯行，係始
      於九十五年一月間，已與前案相差一年六月餘，併辦部分
      犯行與本案被告甲○○連續任意棄置有害事業廢棄物犯行
      並無連續犯裁判上一罪關係可言，而蒞庭檢察官亦不予追
      加被告甲○○此部分之犯罪事實，本院自無從併案審理，
      爰就併辦部分退回原檢察官另行偵辦，以上均附此敘明。
五、協商判決除有刑事訴訟法第四百五十五條之四第一項第一款
    於本訊問程序終結前，被告撤銷協商合意或檢察官撤回協商
    聲請者；第二款被告協商之意思非出於自由意志者；第四款
    被告所犯之罪非第四百五十五條之二第一項所定得以協商判
    決者；第六款被告有其他較重之裁判上一罪之犯罪事實者；
    第七款法院認應諭知免刑或免訴、不受理者情形之一，及違
    反同條第二項「法院應於協商合意範圍內為判決；法院為協
    商判決所科之刑，以宣告緩刑或二年以下有期徒刑、拘役或
    罰金為限」之規定者外，檢察官與被告均不得上訴。
五、如有前項得上訴之情形，得自收受宣示判決筆錄送達之日起
    十日內，向本院提出上訴書狀，上訴於第二審法院。
中　　華　　民　　國　　96　　年　　5 　　月　　31　　日
                    刑事第五庭
                                   書  記  官  蕭 惠 婷
                                   審判長法官  楊 麗 文
以上筆錄正本係照原本作成。
中　　華　　民　　國　　96　　年　　5 　　月　　31　　日
                                   書  記  官  蕭 惠 婷
附錄本案論罪科刑法條全文：
廢棄物清理法第四十六條第一項第一、三、四款
有下列情形之一者，處一年以上五年以下有期徒刑，得併科新臺
幣三百萬元以下罰金：
一、任意棄置有害事業廢棄物。
三、未經主管機關許可，提供土地回填、堆置廢棄物。
四、未依第四十一條第一項規定領有廢棄物清除、處理許可文件
    ，從事廢棄物貯存、清除、處理，或未依廢棄物清除、處理
    許可文件內容貯存、清除、處理廢棄物。
